# 陈版，请教一个破产重组过程中的账务处理问题

提问人：archerlvy 时间：2020-03-22 08:05:22
背景：A公司与B公司有购销业务，B公司后破产，已经完成破产重整。A公司期末账面余额为应收 2 亿元，申报债权按照2.2亿申报，其中0.2亿为按照应收账款计提同期利率计算。后法院裁定破产债权为2.2亿。破产重整方案中约定： 1 、破产债权的15%即0.33亿分 8 年期偿还； 2 、剩余的1.87亿按照占债权人的比例，折算为对方的股权（该笔股权价值远低于1.87亿，约0.17亿元，且持股比例低于5%）；企业未执行新金融准则
在A公司进行账务处理时，有两种不同意见：第一种： 1 、认为0.2亿属于购销合同的延伸，需确认0.2亿的营业外收入，按照增值税暂行管理条例，按现行13%确认销项税； 2 、0.33亿确认为应收账款； 3 、1.87亿确认为可供出售金融资产；
第二种意见： 1 、认为按照收入的基本原则，预计未来该部分现金流无法流入企业，不应该确认0.2亿的收入，无须确认所得税； 2 、按照0.33亿 8 年的现值折现确认长期应收款，每年依据是否按照约定可收回，确定是否需要计提坏账； 3 、按照 2 亿减0.33亿的现值，确认可供出售金融资产，对可供出售金融资产的价值进行测算，并计提资产减值损失。

回答人：chenyiwei
1 、按照0.33亿 8 年的现值折现确认长期应收款，每年依据是否按照约定可收回，确定是否需要计提坏账。
2 、对于可供出售金融资产，应按公允价值进行初始计量，即约为0.17亿元。
3 、上述两项的合计数与账面应收款项账面价值的差异确认为债务重组损失。